【裁判字號】    92,中簡上,388
【裁判日期】    921104
【裁判案由】    傷害
【裁判全文】
臺灣臺中地方法院刑事判決                      九十二年度中簡上字第三八八號
    上  訴  人
    即  被  告  丙○○    男二.
                戊○○○  女四.
                丁○○    男四.
右上訴人即被告因傷害案件，不服本院台中簡易庭九十二年度中簡字第一三一六號中
華民國九十二年六月二十六日第一審簡易判決（聲請案號：台灣台中地方法院檢察署
九十一年度偵字第一五九三五號），提起上訴，本院管轄之合議庭判決如左：
    主  文
上訴駁回。
    事  實
一、丁○○、戊○○○係夫妻，丙○○為二人之子，原設籍居住台中市○○區○○街
    二二八巷五八號；賴義隆、賴陳阿純亦為夫妻，辛○○係二人之子，現設籍居住
    台中市○○區○○街二二八巷六十號，雙方為鄰居關係。丁○○、戊○○○、丙○○於九十一年六月十五日下午五時三十分許，因停車問題，前往台中市○○區
    ○○街二二八巷六十號賴義隆、賴陳阿純、辛○○之住處理論，雙方一言不合，
    竟各基於傷害之犯意聯絡，在該住處前互毆，致辛○○受有頭部外傷合併血腫、
    右前臂挫傷、右小腿挫傷、前胸挫傷、臉部撞擊傷、頸部擦傷之傷害；丁○○受
    有頭部外傷併顏面擦傷、胸部挫傷，戊○○○受有右背部挫傷，丙○○受有頭部
    外傷、胸部挫傷、多處擦傷等傷害（賴義隆、賴陳阿純、辛○○傷害部分均經本
    院九十二年度中簡字第一三一六號判處拘役三十日確定）。
二、案經辛○○、丁○○、戊○○○、丙○○分別訴由台中市警察局第四分局報請台
    灣台中地方法院檢察署檢察官聲請簡易判決處刑。
    理  由
一、訊據上訴人即被告丁○○、戊○○○、丙○○均否認傷害犯行，被告丁○○辯稱
    伊未毆打辛○○，係對方毆打丙○○，辛○○受傷之照片是自己所拍云云，被告
    戊○○○辯稱伊遭辛○○推倒在地，沒有毆打辛○○云云，被告丙○○辯稱伊係
    被打，未毆打辛○○云云。惟查右揭犯罪事實，業據告訴人辛○○指訴綦詳，並
    經目擊證人壬○○、己○○證述無訛，復有顯示告訴人辛○○受傷情形之診斷證
    明書一份及照片二張附卷可稽，告訴人辛○○與證人壬○○、己○○就何人出手
    勒住辛○○脖子之供述雖有不一，另一目擊證人庚○○亦僅證陳被告丁○○、戊○○○、丙○○遭告訴人辛○○及其父母賴義隆、賴陳阿純毆打，而未提及被告
    丁○○、戊○○○、丙○○毆打告訴人辛○○一節，然告訴人之指訴難免故予誇
    大，證人之證言亦有渲染隱瞞之可能，本件目擊證人壬○○、己○○就被告丁○○、戊○○○、丙○○如何與告訴人辛○○發生爭執，並進而毆打告訴人辛○○
    之供述，與告訴人辛○○之指訴既無二致，自無礙於基本事實之認定。參以被告
    丙○○於警訊時供稱係對方先動手，伊係出於自衛；被告戊○○○於警訊時稱當
    時情況混亂大家都在拉扯，主要是辛○○打伊及伊小孩較多；被告丁○○於警訊
    稱係辛○○先動手，因拉扯之間彼此都受傷；證人乙○○在本院審理時證稱伊見
    丙○○與戊○○○在隔壁家門口，由丙○○敲門，辛○○從他家出來，說為何敲
    我家門，並推丙○○一下，接著就打丙○○，丙○○出手阻擋，戊○○○說不能
    打人，辛○○即將戊○○○摔倒，戊○○○喊救命，此時丁○○自他家跑出，欲
    將丙○○與辛○○拉開，接著一位老先生及一位老太太（指辛○○之父母賴義隆
    、賴陳阿純）從辛○○家出來，結果六人（指辛○○、賴陳阿純、賴義隆、丙○○、戊○○○、丁○○）即扭成一團等情，益徵被告丙○○、戊○○○、丁○○
    當時確與告訴人辛○○及其父、母賴義隆、賴陳阿純因停車問題發生爭執，並進
    而互毆，被告丁○○、戊○○○、丙○○所辯無非飾卸之詞，不足採信，其等犯
    行均堪認定。
二、核被告丁○○、戊○○○、丙○○所為，均係犯刑法第二百七十七條第一項之傷
    害罪，被告三人間有犯意聯絡及行為分擔，皆為共同正犯，原審適用刑法第二十
    八條、第二百七十七條第一項、第四十一條第一項前段、罰金罰鍰提高標準條例
    第一條前段、第二條規定，判處上訴人各拘役三十日，及均諭知如易科罰金之折
    算標準，經核其認事用法均無違誤，量刑亦屬妥適，上訴人否認傷害犯行提起上
    訴，並無理由，應予駁回。
據上論結，應依刑事訴訟法第四百五十五條之一第一項、第三項、第三百六十四條、
第三百六十八條，判決如主文。
本案經檢察官甲○到庭執行職務。
中      華      民      國    九十二      年    十一  月      四      日
                                  臺灣臺中地方法院刑事第八庭
                                    審判長法  官  朱  光  國
                                          法  官  洪  俊  誠
                                          法  官  鍾  堯  航
右正本證明與原本無異。
本件不得上訴。
                                          書記官
中      華      民      國      九十二      年    十一  月      四      日
附錄本案論罪科刑法條全文
刑法第二百七十七條第一項：
傷害人之身體或健康者，處三年以下有期徒刑、拘役或一千元以下罰金。


司法院資訊處製作；財團法人民間司法改革基金會備份。
